【裁判字號】    92,簡聲抗,2
【裁判日期】    920624
【裁判案由】    
【裁判全文】
臺灣高雄地方法院民事裁定                九十二年度簡聲抗字第二號
    抗  告  人  丙○○○○○○.
?
    送達代收人  甲○○
    相  對  人  萬津有限公司
?
    法定代理人  乙○○
右當事人間聲請停止強制執行事件，抗告人對於中華民國九十二年五月二十九日本院
高雄簡易庭九十二年度雄聲字第十七號裁定提起抗告，本院裁定如左：
    主      文
抗告駁回。
抗告程序費用由抗告人負擔。
    理      由
一、本件抗告人即聲請人向原審聲請裁定停止本院九十一年度執字第一三三三二號強
    制執行事件，經原審裁定准許抗告人供擔保新台幣（下同）三十三萬元後，於原
    審九十二年度雄補字第八十二號（即九十二年雄簡字第一八三六號）第三人異議
    之訴事件確定前，應予停止執行。
二、抗告意旨略稱：該機器設備訴訟之價額不值三十三萬元，當初購得機器設備之金
    額僅為十二萬二千八百五十七元。況近二年相片沖印設備已由傳統機器改為數位
    沖洗機器，原有訴訟標的設備價值已經大幅折舊，故請求廢棄原審裁定，請准抗
    告人無庸供擔保等語。
三、按有回復原狀之聲請，或提起再審或異議之訴，或對於和解為繼續審判之請求，
    或提起宣告調解無效之訴、撤銷調解之訴，或對於許可強制執行之裁定提起抗告
    時，法院因必要情形或依聲請定相當並確實之擔保，得為停止強制執行之裁定，
    強制執行法第十八條第二項定有明文。此即同條第一項所規定之法律另有規定之
    情形，依此規定，於強制執行程序開始後，第三人因提起異議之訴而聲明願供擔
    保，聲請裁定停止強制執行，或法院認為必要時，法院即應酌定相當並確實之擔
    保，而為停止執行之裁定。
四、經查本件抗告人主張其已對本院九十一年度執字第一三三三二號強制執行事件，
    依強制執行法第十四條第一項規定，提起第三人異議之訴，請求停止強制執行程
    序等情，業經本院依職權調閱本院九十一年度執字第一三三三二號及九十二年度
    雄簡字第一八三六號異議之訴之卷宗查核無訛，參照前揭說明，本院自得依強制
    執行法第十八條第二項規定裁定相當並確實之擔保而停止前開執行事件之強制執
    行程序。而所謂之相當並確實之擔保並非完全以第三人異議之訴訴訟標的價額為
    準，還須視因該停止執行程序將造成債權人之損害而定。經查：
 １、本件抗告人主張其僅以十二萬二千八百五十七元向唯美沖印股份有限公司購得
     所有被強制執行之機器設備，惟據其所提出之發票銷售金額為二十八萬五千七
     百十四元，加上營業稅一萬四千二百八十六元合為三十萬元，此與其所提出之
     資產讓渡書所記載係以三十萬元承受該被強制執行之機器設備相符，此有抗告
     人所提出之發票與讓渡書各一份在卷足憑，故該機器設備之客觀價值應為三十
     萬元，否則抗告人何以要以三十萬元承受？更何況若不值三十萬元竟於發票中
     記載值三十萬元豈非虛開發票而違法？
 ２、相對人即債權人對唯美沖印股份有限公司之執行名義所載債權僅本金即三十七
     萬四千五百零七元，將可因抗告人提起第三人異議之訴而停止執行，妨害債權
     人債權之行使，債權人恐將受有損害。
 ３、該批機器設備經鑑價之結果值三十三萬元，此亦有執行法院委請鑑價機構鑑價
     製有鑑估報告書一份附於執行卷可稽。
五、本件若不命抗告人提供擔保即停止強制執行程序，將來若抗告人第三人異議之訴
    敗訴確定，必將損及相對人之權益。從而，原裁定審酌鑑價報告、及抗告人所提
    出異議之理由、債權人與抗告人將因停止執行或不停止執行所分別可能受有之損
    害數額，因而裁定准許抗告人以三十三萬元供擔保後得暫予停止強制執行，核無
    違誤。抗告意旨猶執前詞指摘原裁定不當，求予廢棄，為無理由，應予駁回。
六、據上論結，本件抗告為無理由，依強制執行法第三十條之一、民事訴訟法第四百
    九十二條第一項、第九十五條、第七十八條，裁定如主文。
中      華      民      國    九十二    年      六      月    二十四    日
                              臺灣高雄地方法院民事第二庭
~B審判長法官  楊富強
~B法      官  李昭彥
~B法      官  陳樹村
右為正本係照原本作成。
本裁定不得抗告。
中      華      民      國    九十二    年      六      月    二十四    日
~B法院書記官  王壹理


司法院資訊處製作；財團法人民間司法改革基金會備份。
